【裁判字號】    88,訴,2292
【裁判日期】    890321
【裁判案由】    給付借款
【裁判全文】
臺灣臺南地方法院民事判決  八十八年度訴字第二二九二號
    原      告  中國國際商業銀行股份有限公司台南分公司
    法定代理人  乙○○
    訴訟代理人  丙○○
    被      告  甲○○
                            身.
右當事人間請求給付借款事件，本院判決如左：
    主    文
被告應給付原告新台幣肆拾參萬陸仟肆佰玖拾元及自民國八十九年二月一日起至清償
日止，按週年利率百分之八點六四五計算之利息，並自民國八十九年三月一日起至八
十九年八月三十一日止，按上開利率百分之十，自民國八十九年九月一日起至清償日
止，按上開利率百分之二十計算之違約金。
訴訟費用由被告負擔。
本判決於原告以新台幣壹拾肆萬伍仟元供擔保後，得假執行。
    事    實
甲、原告方面：
一、聲明：求為判決如主文第一、二項所示，並願供擔保請准宣告假執行。
二、陳述：案外人賴溪龍於於民國八十五年十一月十四日邀同被告為連帶保證人，向
    原告借款新台幣（下同）七十萬元，借款期間為自八十五年十二月一日起至九十
    二年十二月一日止，共七年分八十四期，於八十六年一月一日起按月攤還本息，
    約定依週年利率百分之八點六四五計算利息並機動調整，如有一期未付，視為全
    部到期，並約定逾期清償在六個月以內者，按上開利率百分之十，超六個月以上
    者，按上開利率百分之二十計付違約金，詎賴溪龍僅繳至八十八年五月三十一日
    即拒不繳付，經原告屢次催討，均置之不理，嗣於本件起訴後亦僅繳至八十九年
    一月三十一日，爰依消費借貸及連帶保證之法律關係提起本件訴訟。
乙、被告方面：
一、聲明：求為判決：
（一）駁回原告之訴及假執行之聲請。
（二）訴訟費用由原告負擔。
二、陳述：本件借款人為賴溪龍，被告僅是連帶保證人，且賴溪龍目前仍任職於中華
    電信股份有限公司台南營運處傳輸中心，有足夠之能力清償債務，原告應向賴溪
    龍請求。
    理    由
一、本件原告主張之事實，已據其提出借據、團貸戶子戶檔明細表、應收款明細表等
    影本為證，核屬相符，自堪信為真實。
二、按連帶債務人之債權人，得對於債務人中之一人或數人，或其全體，同時或先後
    請求全部或一部之給付，民法第二百七十三條第一項定有明文。是被告以本件借
    款人為賴溪龍，被告僅是連帶保證人，且賴溪龍目前仍任職於中華電信股份有限
    公司台南營運處傳輸中心，有足夠之能力清償債務，原告應向賴溪龍請求等語置
    辯，自不足採。
三、原告依消費借貸及連帶保證之法律關係請求被告給付被告應給付原告新台幣四十
    三萬六千四百九十元及自八十九年二月一日起至清償日止，按週年利率百分之八
    點六四五計算之利息，並自八十九年三月一日起至八十九年八月三十一日止，按
    上開利率百分之十，自八十九年九月一日起至清償日清償日止，逾期在六個月以
    內部分，按上開利率百分之十，逾期超過六個月部分，按上開利率百分之二十計
    算之違約金，為有理由，應予准許。
五、假執行之宣告：原告陳明願供擔保，請求宣告假執行，核無不合，爰酌定相當擔
    保金額准許之。
六、結論：本件原告之訴為有理由，依民事訴訟法第三百九十條第二項、第七十八條
    ，判決如主文。
中      華      民      國    八十九    年      三      月    二十一    日
                                  臺灣臺南地方法院民事第三庭
                                              法      官
右為正本係照原本作成
如對本判決上訴，須於判決送達後廿日內向本院提出上訴狀
中      華      民      國    八十九    年      三      月    二十一    日
                                              法院書記官


司法院資訊處製作；財團法人民間司法改革基金會備份。
